臺灣臺中地方法院刑事裁定　　　　　　　96年度聲字第3332號
聲　請　人　甲○○
上聲請人因誣告案件（96年度訴字第3247號），聲請本院法官迴
避，本院裁定如下：
    主    文
聲請駁回。
    理    由
一、聲請意旨略以：聲請人甲○○因誣告案件，現由本院以九十
    六年度訴字第三二四七號受理在案，分由審判長洪俊誠、法
    官林念祖、高英賓審理，書記官司立文執行職務，惟因：（
    一）前述審判長、法官及書記官已審理聲請人九十六年度訴
    字第一四八二號誣告案件。（二）九十六年十月五日楊麗雪
    書記官作成林朝榮主任檢察官代行的臺灣高等法院臺中分院
    檢察署九十六年度上聲議字第一六五九號處分書，而同日司
    利文書記官亦作成臺灣臺中地方法院九十六年度訴字第三二
    四七號案件之傳票，記載應到時間為九十六年十月三十日下
    午三時整，聲請人於九十六年十月九日收受，足證審理該案
    之刑事第六庭，非依正常刑事訴訟程序作業受理九十六年度
    上聲議字第一六五九號之刑事起訴案，即該案件尚在臺灣高
    等法院臺中分院檢察署偵辦中，而臺中地方法院刑事第六庭
    已先行受理發出傳票，是臺灣臺中地方法院刑事第六庭已違
    反刑事訴訟法第三百零三條第一款、第三款、第五款之規定
    ，而認合於刑事訴訟法第十七條第八款、第十八條、第十九
    條第一項、第二十五條之事由，爰聲請法官及書記官迴避云
    云。
二、按法院書記官及通譯之迴避，由所屬法院院長裁定之，刑事
    訴訟法第二十五條第二項定有明文，是本件關於聲請書記官
    迴避部分，由本院另行處理之，不在本裁定審理範圍，合先
    敘明。
三、按推事於該管案件有下列情形之一者，應自行迴避，不得執
    行職務：(一)推事為被害人者。(二)推事現為或曾為被告或被害
    人之配偶、八親等內之血親、五親等內之姻親或家長、家屬
    者。(三)推事與被告或被害人訂有婚約者。(四)推事現為或曾為
    被告或被害人之法定代理人者。(五)推事曾為被告之代理人、
    辯護人、輔佐人或曾為自訴人、附帶民事訴訟當事人之代理
    人、輔佐人者。(六)推事曾為告訴人、告發人、證人或鑑定人
    者。(七)推事曾執行檢察官或司法警察官之職務者。(八)推事曾
    參與前審之裁判者；又當事人遇有下列情形之一者，得聲請
    推事迴避：(一)推事有前條情形而不自行迴避者。(二)推事有前
    條以外情形，足認其執行職務有偏頗之虞者，刑事訴訟法第
    十七條、第十八條分別定有明文。次按所謂「足認其執行職
    務有偏頗之虞者」，係指以一般通常之人所具有之合理觀點
    ，對於該承辦法院能否為公平之裁判，均足產生懷疑；且此
    種懷疑之發生，存有其安全客觀之原因，而非僅出諸當事人
    自己主觀之判斷者，始足當之。至於訴訟上之指揮乃屬法院
    之職權，當事人之主張、聲請，在無礙於事實之確認以及法
    的解釋適用之範圍下，法院固得斟酌其請求以為訴訟之進行
    ，但仍不得以此對當事人之有利與否，作為其將有不公平裁
    判之依據，更不得以此訴訟之進行與否而謂有偏頗之虞聲請
    法官迴避，最高法院七十九年度臺抗字第三一八號判例可資
    參照。
四、經查：
（一）本院九十六年度訴字第三二四七號及本院九十六年度訴字
      第一四八二號雖同為被告所涉犯之誣告案件，然犯罪事實
      並不相同，為不同之案件，且均為同一審級，審理之刑事
      第六庭審判長、法官並無就同一案件參與下級審之審判後
      ，復參與上訴審之審判之情形，依前揭說明，聲請人以刑
      事訴訟法第十七條第八款之事由聲請法官迴避，自有未合
      。
（二）聲請人以告訴人身份所涉虛偽申告林秀美等部分，係經台
      灣台中地方法院檢察署檢察官於九十六年八月二日以九十
      六年度偵字第一○八三號為不起訴處分，並於同日另就聲
      請人涉誣告林秀美部分於同日以九十四年度偵字第一八八
      九二號起訴，並於九十六年九月二十六日以九十六年度訴
      字第三二四七號繫屬於本院，本院受命法官於訴訟合法繫
      屬後，自得定期行準備程序，不受前揭不起訴處分再議程
      序之拘束，聲請人徒以準備程序期日與台灣高等法院台中
      分院檢察署駁回再議處分係屬同一日為由，逕認法官執行
      職務有偏頗之虞，係屬其個人主觀上之臆測，尚乏客觀具
      體之事証，依前揭說明，本件聲請人之聲請，核無理由，
      不應准許，應予駁回。
據上論斷，應依刑事訴訟法第二十一條第一項前段，裁定如主文
。
中　　華　　民　　國　　96　　年　　11　　月　　26　日
              刑事第二庭  審判長法  官  曾佩琦
                                法  官  陳姵君
                                法  官  郭書豪
上正本證明與原本無異。
如不服本裁定，應於送達後五日內，向本院提出抗告狀。
                                書記官  陳美虹
中　　華　　民　　國　　96　　年　　11　　月　　26　日
